【裁判字號】    94,上更(二),24
【裁判日期】    950126
【裁判案由】    偽造有價證券等
【裁判全文】
臺灣高等法院刑事判決              94年度上更(二)字第24號
上  訴  人
即  被  告  乙○○
選任辯護人  蔡樹基律師
上  訴  人
即  被  告  甲○○
選任辯護人  林辰彥律師
            黃淑怡律師
上列上訴人因偽造有價證券等案件，不服臺灣士林地方法院86年
度訴字第324號，中華民國87年7月28日第一審判決（起訴案號：
臺灣士林地方法院檢察署85年度偵字第8228號、第9585號）提起
上訴，判決後，經最高法院第二次發回更審，本院判決如下：
    主  文
原判決關於乙○○、甲○○部分撤銷。
乙○○共同連續詐欺，處有期徒刑捌月。
甲○○共同連續詐欺，處有期徒刑陸月，如易科罰金，以參佰元
折算壹日。
    事  實
一、乙○○、甲○○與陳國中（業經本院前審判處罪刑確定）三
    人係合夥關係，自民國85年5月間某日起，在臺北市○○區
    ○○路15號4樓Ｄ21室經營電子專賣店（下稱專賣店），分
    由陳國中擔任該店負責人，負責店面生意，乙○○負責外務
    ，甲○○則為會計。其等三人均明知無資力可清償貨款，竟
    共同意圖為自己不法所有，基於概括犯意，先後為下列行為
    ：
  (一)85年6月間某日，推由陳國中、乙○○出面，或以「學者科
    技公司」或「振懿（起訴書誤繕為『義』）電子專賣店」等
    名義，向創宏科技股份有限公司（下稱創宏公司）訂購電腦
    及周邊器材一批，並向創宏公司人員偽稱，可提供房屋產權
    供抵押擔保支付貨款，由乙○○提出陳國中配偶林彬芬所有
    之房地所有權狀影本，及詐稱行政院環保署催交電腦及周邊
    器材孔急，使創宏公司人員陷於錯誤，而於附表一編號1、2
    所示之時間交付上開貨物；嗣於同年六月下旬某日，陳國中
    等三人又向創宏公司表示：林彬芬不同意提供擔保，但公司
    願支付現款云云，借用不知情之陳文斌所經營位於相同地址
    之「揚明電子專賣店」名義（陳文斌業經檢察官為不起訴處
    分確定），而於附表一編號3、4所示之時間，向創宏公司詐
    得如附表一編號3、4所示金額之貨物。嗣85年7月5日，因創
    宏公司多次催討貨款，陳國中等三人為搪塞及取信創宏公司
    ，乃推由甲○○撥打報紙分類廣告上刊登借用支票之廣告電
    話，聯絡不詳姓名、年籍之成年女子後，約定以8,000元之
    價格購買已蓋妥發票人呂傳結印章之如附件所示之支票（係
    由不詳姓名之成年男子利用偽造呂傳結身份證，冒用呂傳結
    名義，於85年5月3日向安泰商業銀行松江分行，申請支票存
    款帳戶而請領之甲存支票，然該帳戶內並無存款而簽發之支
    票，即俗稱芭樂票，陳國中等三人對此並無所悉），並由不
    詳姓名、年籍、自稱李姓成年男子將該支票送至專賣店，該
    李姓成年男子並依甲○○之指示，於支票上填寫如附件所示
    之發票日期及金額。乙○○旋通知創宏公司經理曾建忠於同
    日89年7月5日下午5、6時許，至專賣店找甲○○拿取上開支
    票，嗣曾建忠委請業務員吳邦宇前往拿取支票，甲○○、陳
    國中並應吳邦宇之要求，由甲○○在支票填上受款人創宏公
    司、陳國中及甲○○分別背書於後（如附件），持以交付創
    宏公司之職員吳邦宇。嗣該支票屆期未獲兌付，且陳國中等
    三人又避不見面，創宏公司始知受騙。
  (二)陳國中等三人復於附表二所示時間，以「揚明電子專賣店」
    名義，偽稱前述願支付現款之相同手法，致使數技股份有限
    公司（下稱數技公司）人員陷於錯誤，而交付如附表二編號
    1、2所示金額之HDDSEAGATE3.50.751.27GB等電腦設備，同
    時陳國中等三人為取信數技公司人員，乃於85年7月2日同時
    清償85年6月20日之貨款50,000元，扣除清償之價金後，此2
    次共計詐得262,480元之電腦設備。
二、案經被害人創宏公司及數技公司分別訴請臺灣士林地方法院
    檢察署檢察官偵查起訴。
    理  由
一、訊據上訴人即被告乙○○及甲○○，矢口否認有檢察官指訴
    之犯行，被告乙○○辯稱：數計公司的貨不是我處理，我只
    負責跟創宏公司聯絡，我是事後才知道購買支票之事，才替
    陳國中處理云云。被告甲○○辯稱：訂貨、買貨都不是我處
    理，陳國中與乙○○二人合夥開店是老闆，因我是店員，數
    技公司貨送到，我當然會簽收，呂傳結的支票是陳國中、乙
    ○○授權我去買的云云。
二、經查：
  (一)上揭事實欄一(一)部分，迭據告訴人即創宏公司代理人曾建忠
    於偵查、原審及本院前審指稱：當初係由乙○○先來接洽購
    買電腦設備，稱陳國中是公司負責人、其三人是合夥人，並
    欲以陳國中太太所有之不動產設定抵押，且稱因係環保局的
    案子，交貨較急，希望能先交貨，我才答應一方面辦理抵押
    權設定，另一方面交貨，原先被告係用振懿電子專賣店名義
    訂貨，後改為揚明電子專賣店名義，交貨時是由陳國中、甲
    ○○簽收，但交貨後陳國中、乙○○二人陳稱陳國中太太不
    答應設定抵押權，而委託辦理不動產設定之公司亦稱無法辦
    理，故我們向乙○○催貨款，其另開乙張別人的支票給我，
    並稱7月5日下午5、6點可以向會計甲○○拿支票，我們業務
    員吳邦宇前去拿支票，之前我有要求要背書，支票拿回來時
    都記載完全等語（見85年度偵字第9585號卷《下稱偵9585卷
    》第29至30、31頁、原審卷第50、99頁、上更(一)卷第79、81
    、104頁）。事實一(二)部分，業據告訴代理人即數技公司業
    務人員楊雅玲於偵查中指稱：乙○○打電話來定貨，陳國忠
    、甲○○簽收貨品，收款時卻互相推託，並庭呈乙○○所寫
    ，振懿電子專賣店結束營業時陳國中、乙○○、甲○○三人
    協議分配償還債務之明細表，該明細表並經被告三人肯認（
    見85年度偵字第8228號卷《下稱偵8228卷》第16頁反面、第
    38頁反面至39頁反面）；告訴代理人即數技公司信用控管人
    員高文德於原審指稱：陳國中以他個人名義訂貨及簽收，但
    以揚明電子專賣店名義開票，而乙○○及甲○○亦曾訂過貨
    等語（見原審卷第82頁）。並有創宏有限公司所提「揚明電
    子專賣店出貨明細」、承購銷貨單、統一發票、簽收單、巨
    航快遞簽收單、發票人為呂傳結之安泰銀行支票正反面影本
    ，以及數技公司所提銷售統計報表、出貨單等在卷可稽（見
    偵9585卷第8至11、14、18至21頁、原審卷第57-2、123頁、
    偵8228卷第3頁）。而被告三人合夥經營振懿電子專賣店之
    情，業據原審共同被告陳國中（見偵8228卷第22頁、原審卷
    第48、上訴卷第68頁、上更(一)卷第123頁）、乙○○（見原
    審卷第49頁正、反面、上更(一)卷第176頁）供認屬實，被告
    甲○○亦稱和被告陳國中、乙○○是好朋友，所以（陳、黃
    ）說要給其股份（見原審卷第46頁反面），被告三人原係經
    營學者科技，後因學者科技無法申請進入臺北市○○路15號
    之金雞廣場設置店面，乃改名為振懿電子專賣店，亦為被告
    乙○○、甲○○於原審供述明確（見原審卷第241頁），並
    有臺北市稅捐稽徵處士林分處86年4月16日北市稽士林(甲)字
    第8608號函暨所附振懿電子專賣店申請營業設立、註銷等全
    部相關資料影本附卷可稽（見原審卷第58至67頁）；又學者
    科技與振懿電子專賣店係在同一地址開設，亦經被告陳國中
    在原審供明（原審卷第48頁反面），核與告訴人曾建忠、楊
    雅玲前開所稱被告等三人為合夥之情一致，是學者科技與振
    懿電子專賣店，應為被告三人合夥所開設之同一事業組織。
    被告乙○○一度於本院前審稱甲○○乃受僱，於偵查中稱自
    己亦是員工云云（見上訴卷第46頁反面、偵8228卷第17頁）
    ，無非為卸責之詞，不足採信。
  (二)被告三人於85年6月22日以振懿電子專賣店之名義向創宏公
    司購買電腦設備，於同年月28日卻要求創宏公司以「揚明電
    子專賣店」為抬頭重新開立發票，此後並以揚明電子專賣店
    之名義繼續向創宏公司訂貨；而被告三人向數技公司訂貨時
    ，亦以「揚明電子專賣店」之名義為之。惟被告三人並非揚
    明電子專賣店之員工或股東，陳國中以揚明電子專賣店名義
    在經營，或被告三人以揚明電子專賣店名義向人訂貨等情，
    證人即揚明電子專賣店負責人陳文斌均不知情，業據陳文斌
    於偵查中證述在卷（見偵8228卷第16頁反面、27頁），並有
    臺北市政府建設局4.北市建一字第86225081號函在卷可
    稽（原審卷第68頁）。而被告甲○○於原審亦供稱，以揚明
    電子專賣店名義訂貨時，陳國中、乙○○均知情等語（原審
    卷第47頁）。則被告三人合夥開設學者科技公司，因為產權
    登記問題，資格不符，不能遷入金雞廣場，故改用振懿電子
    專賣店名義登記等情，業據被告乙○○供述在卷（見上更(一)
    卷第176頁），其等既已於前述金雞廣場4樓開設「振懿電子
    專賣店」，為何又在揚明電子專賣店負責人陳文斌不知情之
    情況下，以同址1樓陳文斌所經營之「揚明電子專賣店」名
    義向外訂貨，且若係正常商業交易，又何須先後以不同名義
    向他人訂購貨物？而被告甲○○一度對於為何用揚明電子專
    賣店名義訂貨開發票一事，辯稱係因振懿電子專賣店之執照
    還未下來，所以先借開，後又改稱係誤用云云（見原審卷第
    46頁反面、47頁），供詞明顯不一。
  (三)被告乙○○、甲○○與陳國中三人所經營之前開事業，根本
    無資力支付貨款，資金短絀等情，亦據證人即原審共同被告
    陳國中之配偶林彬芬陳明（見上訴卷第46、68頁），而被告
    乙○○於本院87年度上訴字第4531號偽造有價證券等案件調
    查時亦坦承：其信用破產，不能用其名字買車等語（見87年
    度上訴字第4531號卷第35頁反面），核與該案同案被告賴韻
    如於該案調查時所供：用乙○○名字向七和公司送審貸款，
    都未通過等語（見本院前開卷第36頁）相符，足見被告等三
    人向告訴人訂貨時，已無資力支付貨款，竟仍偽以「揚明電
    子專賣店」名義訂貨，而購得貨物後，除未能如期交付貨款
    外，竟仍交付當時支票票信尚良好，但屆票載發票日，應由
    被告自行付款，否則顯無法兌現俗稱「芭樂票」之「呂傳結
    」名義支票予創宏公司以抵付貨款（此部份詳後述）。且據
    曾建忠指稱：乙○○說標到環保局的案子，急著要出貨等語
    ；被告乙○○則供稱：我們是去議價，但是後來環保署的案
    子沒有成立，所以叫的貨，擺在店裡，自己慢慢銷貨云云（
    見偵9585卷第29頁反面、上更(一)卷第81頁，足見被告乙○○
    等並未標得環保署之電腦設備等採購案，卻以標得環保署採
    購案為由要求告訴人創宏公司趕快出貨。再證人林彬芬於本
    院前審證稱：陳國中有去叫貨，也有提供我的房子去擔保，
    現場收的錢是甲○○他們收走，買貨不足時就向我借錢等語
    （見上訴卷第46、68頁），顯然林彬芬並無不同意提供擔保
    之情，甚且還借錢予陳國中做生意，則被告乙○○、陳國中
    嗣後向創宏公司陳稱林彬芬不同意其所有之不動產為創宏公
    司貨款設定抵押權云云，顯為施用詐術之手段。又被告等復
    向數技公司人員詐稱，允諾以現金交易，迨告訴人數技公司
    將貨送到後，再改以另寄7天票及30天票搪塞，有85年6月26
    日出貨單備註欄記載「貨到寄7天票及30天票」等字及告訴
    狀附卷可核（見偵8228卷第2、3頁）；另於85年7月2日為取
    信數技公司人員詐取該次電腦設備，乃同時清償同年6月20
    日部分貨款50,000元取得信任後，以誘使數技公司人員交付
    如附表二所示金額之電腦產品，亦有該次出貨單可稽（見偵
    8228卷第3頁），惟被告等卻因信用不好，迄未向銀行領得
    支票，亦據被告甲○○於本院前審供明在卷（見上更(一)卷第
    105頁）。則被告三人施用詐術之事實，足堪認定。
  (四)告訴人創宏公司及數技公司，因信賴被告等所稱將給付貨款
    等情，而陷於錯誤交付電腦設備等貨物，有前述創宏有限公
    司所提「揚明電子專賣店出貨明細」、承購銷貨單、統一發
    票、簽收單、巨航快遞簽收單、發票人為呂傳結之安泰銀行
    支票正反面影本，以及數技公司所提銷售統計報表、出貨單
    等在卷可稽。而被告三人對於所購得之貨物及所得貨款流向
    ，被告陳國中稱：係由被告乙○○訂貨，乙○○所收的錢都
    交給甲○○等情（見上訴卷第68頁）；被告乙○○稱：貨是
    我拿去賣的，錢有收回來給陳國中，我拿一部份去賣了十幾
    萬元，平時售貨所收款項亦交給陳國中等情（見偵8228卷第
    21頁反面、上訴卷第67頁反面）；被告甲○○則稱：有時我
    會訂貨，貨售出後所得之款項，已支付貨款及公司支出等情
    （見上訴卷第68頁、原審卷第47頁），則被告三人，雖對於
    向告訴人等購得之貨物及銷售金額之去向，彼此供述不一，
    未能有合理之交待，惟對於已收取貨物一事，則無相反意見
    ，購入貨物販賣後所得貨款亦未償還告訴人公司，則告訴人
    公司因被告等施用詐術之故而限於錯誤，因此交付貨物，為
    財產上之處分，受有財產上之損害，而被告施用詐術與告訴
    人公司陷於錯誤、交付貨物、受有損害間具有因果關係，亦
    堪認定。
  (五)被告三人在訂貨之初，自始即明知並無支付能力，卻仍向創
    宏公司、數技公司訂貨，使告訴人等信以為真，陷於錯誤，
    交付如附表一、二所示金額之電腦設備等，且被告等於取得
    電腦設備後旋即出售，所簽發之支票又未兌現，所得貨款亦
    未返還告訴人等，其三人顯有詐欺之故意，及有為自己不法
    所有之意圖甚明。
  (六)被告甲○○於本院辯稱訂貨非其處理云云，因與其前於本院
    前審所陳及告訴人陳述不符（見上訴卷第68頁、原審卷第82
    頁），顯為卸責之詞，無法採信。被告乙○○於本院辯稱數
    技公司之貨物非其處理，其僅跟創宏公司聯絡云云，惟被告
    甲○○卻稱：開始時是乙○○跟數技公司業務講一聲，後由
    陳國中去接洽，因為乙○○對於電子業比較熟等語（見上更
    (一)卷第83頁），核與前揭數技公司業務人員楊雅玲所陳，係
    乙○○打電話訂貨等情（見偵8228卷第16頁反面）相符，則
    被告乙○○前揭所辯，無非卸責之詞，亦無可採。
  (七)綜上所述，被告乙○○、甲○○詐欺取財之犯行明確，應予
    論罪科刑。
三、核被告乙○○、甲○○所為，均係犯刑法第339條第1項之詐
    欺取財罪。又被告二人與陳國中間對於詐欺取財之部分，互
    有犯意聯絡及行為分擔，皆為共同正犯。被告等人先後多次
    詐取告訴人等財物之行為，均時間緊接，犯構成要件相同之
    罪，顯均係基於概括之犯意為之，均為連續犯，應論以一罪
    ，並依法加重其刑。
四、公訴意旨另以：被告乙○○、甲○○與陳國中以八千元向不
    詳姓名者購得，以案外人呂傳結為發票人，安泰商業銀行樹
    江分行為付款人之空白支票，由甲○○偽填85年9月5日期，
    913,000元面額及受款人創宏科技股份有限公司等項目，並
    由陳國中、甲○○背書後，持交創宏科技股份有限公司，達
    詐騙貨品之目的，因認被告乙○○、甲○○與陳國中涉犯刑
    法第201條之偽造有價證券罪嫌云云。經查卷附「呂傳結」
    名義之付款人為安泰銀行之該紙支票帳戶並非真正呂傳結所
    申請，業據呂傳結本人於原審及本院前審結證明確（原審卷
    第13 5頁、上更(一)卷第52至53頁），被告甲○○亦供承並非
    向真正之呂傳結本人所購得（見原審卷第13 6頁反面），又
    向安泰商業銀行松江分行（帳號00000000000 0-00）領取支
    票之「呂傳結」與真正之呂傳結本人，除彼此之身分證字號
    相同外，其餘年籍住居所等資料，均無相符，此有該分行函
    送之「呂傳結」及真正之呂傳結本人身分證在卷可稽（見原
    審卷第25至28頁），且前揭支票帳戶於85年5月3日申請後，
    85 年9月13日成為拒絕往來戶，亦有安泰商業銀行通用查詢
    單、安泰商業銀行松江分行（）安松字第0260號函附卷可
    參（見原審卷第29、110頁），則如附件所示之支票，係由
    不詳姓名之成年男子利用偽造呂傳結身份證，冒用呂傳結名
    義，於85年5月3日向安泰商業銀行松江分行申請虛設支票存
    款帳戶而請領之甲存支票（該帳戶內並無存款而簽發之支票
    ，俗稱芭樂票）之情，應堪認定。而被告三人對於向不知年
    籍姓名之人，購買以「呂傳結」名義為發票人之芭樂票一事
    ，被告甲○○供稱：我拿報紙給乙○○、陳國中看，是借用
    支票的廣告電話，並打電話確認，對方也說票沒問題，票信
    很好，叫我們先存錢進去，我們才買的，我有向銀行照會，
    銀行說沒有問題，當時陳國中說會有新的股東要入股，要撐
    一陣子，錢就會進來，我們三人是想把貨款先開出去，商量
    先多買一張票支付，我告訴對方說我們要的支票的票面金額
    及票期，他們開好蓋完印章後，並沒有寫好面額交給我，我
    們當面要求他填面額後再交給我，我寫好抬頭等語（見本院
    卷第21頁、132頁、上更(一)卷第105、132頁、上訴卷第46頁
    反面、原審卷第47頁反面）。原審共同被告陳國中供稱：當
    時票還沒有請下來，情形又很緊急，我們三人的意思，是想
    要撐一陣子，讓貨能夠出去，票據我知道是用買的，是一成
    年男子將票送過來，而因創宏公司的業務員吳邦宇堅持一定
    要背書，所以我及甲○○就一起在票上背書等語（見上更(一)
    卷第131頁）。依安泰商業銀行所提供之該「呂傳結」名義
    之帳號存款當期交易明細表觀之，自該帳戶於85年5月10日
    存入50,000元起，至85年8月20日該帳戶存入最後1張面額90
    ,000 支票並兌現，及85年9月13日提領餘額820元帳戶結存0
    元，成為拒絕往來戶為止，其間並未發生有存款金額不足情
    事（見原審卷第111至113頁），則被告甲○○稱於85年7月5
    日交付創宏公司支票前有查詢票信，得到票信很好之答案，
    應可採信，此外並無證據可資證明被告等人知悉該支票為芭
    樂票而故買之或與不詳姓名女子、李姓成年男子間有犯意聯
    絡而共同偽造之情，以該販賣支票之人告知被告等人須存金
    錢入帳戶、被告有向銀行查詢票信及附件支票上除抬頭創宏
    公司外，餘之金額、日期難認為甲○○所寫（法務部調查局
    90年12月18日陸(二)字第90079532號鑑定通知書附上更(一)卷
    第158頁參照）等情觀之，則被告甲○○僅係為搪塞及取信
    於創宏公司之催討，而買進芭樂票，並無偽造有價證券之犯
    意至明。另被告乙○○於本院雖供稱，知悉三人討論買支票
    一事，惟對於支票買來之事，並不知情（見本院卷第128頁
    ），創宏公司代理人曾建忠亦稱其公司業務員吳邦宇前去專
    賣店拿取支票時，乙○○並不在現場（見上更(一)卷第79頁）
    ，且無證據證明乙○○對於系爭芭樂票係屬偽造一事知情，
    則被告乙○○亦無偽造有價證券之犯意，既無證據證明被告
    乙○○、甲○○犯偽造有價證券罪，該部分本應為無罪之判
    決，惟公訴人認此部分與上開所犯詐欺罪部分有方法、結果
    之牽連犯關係，為裁判上一罪，爰不另為無罪之諭知附敘明
    。
五、原審以被告犯罪事證明確，予以論科，固非無見。惟(一)本件
    支票金額、日期，由被告甲○○提出，該不詳名籍李姓成年
    男子填寫，原審於事實欄認為被告乙○○填寫金額、日期，
    於理由欄則謂係由被告甲○○填寫金額、日期，均與事實不
    符。(二)被告等與該販售支票接聽電話之成年女子間，就偽造
    有價證券部分，未有犯意聯絡及行為分擔，並不該當偽造有
    價證券罪，原審認成立該罪，自有未當。(三)原判決事實欄認
    定被告等係於85年8月間購入系爭支票，卻認定被告等於85
    年7月5日偽造該支票，顯然違背常情。(四)又向他人購買支票
    ，其來源可能為失竊或遺失之贓物，也可能為人頭開戶出售
    之芭樂票，來源不一，刑法故買贓物罪，必須要有明知之直
    接故意。本件票據雖為他人偽造身分證向銀行申請取得之物
    ，但不能證明被告等有直接故意而購買，不另構成故買贓物
    罪，且檢察官亦不認被告等犯故買贓物罪，原審就並未起訴
    ，且不構成犯罪之故買贓物，為訴外裁判，認被告另犯故買
    贓物罪，均有違誤，而無可維持。被告上訴否認犯詐欺罪，
    雖不足採，但原判決既有可議，自應由本院將之撤銷改判。
    爰審酌被告犯罪之動機、目的、手段、品性、生活狀況、智
    識程度、犯罪所生之損害，及犯罪後態度，及被告已與被害
    人創宏公司與數技公司達成和解給付部份貨款，並考量被告
    甲○○當時係剛出社會從事會計一職，並無經驗等一切情狀
    ，量處如主文第二項所示之刑，甲○○部分並依法諭知易科
    罰金之折算標準。
據上論斷，應依刑事訴訟法第369條第1項前段、第364條、第299
條第1項前段，刑法第28條、第56條、第339條第1項、第55條、
第41條第1項前段，罰金罰鍰提高標準條例第1條前段、第2條，
判決如主文。
本案經檢察官黃柏齡到庭執行職務。
中    華    民    國    95    年    1     月    26    日
                  刑事第二十庭審判長法  官  尤豐彥
                                    法  官  趙功恆
                                    法  官  魏新國
以上正本證明與原本無異。
檢察官如不服本判決，應於收受送達後十日內向本院提出上訴書
狀，其未敘述上訴之理由者並得於提起上訴後十日內向本院補提
理由書（均須按他造當事人之人數附繕本）。
被告不得上訴。
                                    書記官  洪秋帆
中    華    民    國    95    年    1     月    26    日
附錄：本案論罪科刑法條全文
刑法第339條：
意圖為自己或第三人不法之所有，以詐術使人將本人或第三人之
物交付者，處五年以下有期徒刑、拘役或科或併科一千元以下罰
金。
以前項方法得財產上不法之利益或使第三人得之者亦同。
前二項之未遂犯罰之。
附表一：創宏科技股份有限公司部份
┌──┬────┬──────┬─────────────┬─────┐
│編號│訂貨日期│買受人名義  │金額（新台幣）            │交貨日期  │
├──┼────┼──────┼─────────────┼─────┤
│    │85年5月 │振懿電子專賣│835,380元（含稅金39,780元 │85年6月22 │
│1   │份      │店          │）                        │日        │
├──┼────┼──────┼─────────────┼─────┤
│2   │85年5月 │振懿電子專賣│20,000元（含稅金952元）   │85年6月22 │
│    │份      │店          │                          │日        │
├──┼────┼──────┼─────────────┼─────┤
│    │85年6月2│揚明電子專賣│855,380元（更正前二筆之買 │          │
│    │1日     │店          │受人、發票日期更改為85年6 │          │
│    │        │            │月28日）                  │          │
├──┼────┼──────┼─────────────┼─────┤
│3   │85年6月2│揚明電子專賣│40,950元（含稅金1,950元） │85年6月28 │
│    │8日     │店          │                          │日        │
├──┼────┼──────┼─────────────┼─────┤
│4   │85年7月1│揚明電子專賣│109,200元（含稅金5,200元）│85年7月11 │
│    │1日     │店          │                          │日        │
├──┴────┴──────┴─────────────┴─────┤
│總計：1,005,530元                                                   │
└──────────────────────────────────┘
 附表二：數技科技股份有限公司部份
┌──┬────┬──────┬─────────────┬─────┐
│編號│訂貨日期│買受人名義  │金額（新台幣）            │交貨日期  │
├──┼────┼──────┼─────────────┼─────┤
│1   │85年6月2│揚明電子專賣│202,230元（含稅金9,630元）│當日交貨  │
│    │6日     │店          │                          │          │
│    │        │            │                          │          │
├──┼────┼──────┼─────────────┼─────┤
│2   │85年7月2│揚明電子專賣│110,250元（含稅金5,520元，│當日交貨  │
│    │日      │店          │另清償6月26日貨款50,000元 │          │
│    │        │            │）                        │          │
├──┴────┴──────┴─────────────┴─────┤
│交貨地點：臺北市○○區○○路15號4樓Ｄ21                             │
├──────────────────────────────────┤
│總計：262,480元                                                     │
└──────────────────────────────────┘


司法院資訊處製作；財團法人民間司法改革基金會備份。
